【裁判字號】    89,易緝,39
【裁判日期】    890429
【裁判案由】    詐欺
【裁判全文】
臺灣臺南地方法院刑事判決                          八十九年度易緝字第三九號
    公  訴  人  臺灣台南地方法院檢察署檢察官
    被      告  甲○○
右列被告因詐欺案件，經檢察官提起公訴（八十六年度偵字第二二一一號），本院判
決如左：
    主  文
甲○○共同連續意圖為自己不法之所有，以詐術使人將本人之物交付，處有期徒刑肆
月。
    事  實
一、甲○○因積欠債務無力償還，為籌措現金，明知自己無資力，竟與真實姓名年籍
    不詳綽號「小林」之成年男子共同基於意圖為自己不法所有之概括犯意，利用南
    山人壽保險股份有限公司（下稱南山人壽保險公司）與乙○○○○打銀行（下稱
    渣打銀行）之合作契約，先於民國（下同）八十五年八月底向南山人壽虛偽辦理
    人壽保險，並交付甲○○所背書之支票一張，用以支付頭期保費新台幣（下同）
    八萬元，再憑該保險契約向渣打銀行台北分行申請「南山人壽認同卡」信用卡，
    致渣打銀行台北分行陷於錯誤而製發卡號0000－0000－0000000
    0號信用卡供其使用。詎甲○○取得信用卡之後，並未兌現兌現支付南山人壽保
    險公司保費之支票，故該保險契約不生效力。甲○○與「小林」並基於概括犯意
    ，連續大肆刷卡消費，自八十五年九月起至八十六年一月七日止，共計消費金額
    達十四萬五千零四十三元（詳如附表），本息分文未付，且逃匿無蹤，渣打銀行
    台北分行始知受騙。
二、案經渣打銀行台北分行訴由台灣台南地方法院檢察署檢察官偵查起訴。
    理  由
一、訊據被告甲○○固坦承其明知自己無資力，利用渣打銀行與南山人壽保險公司之
    合作契約，虛偽辦理保險契約，持保單向渣打銀行辦理信用卡，並持信用卡刷卡
    消費並未付款之事實，惟辯稱當時係因缺錢還債，故看報上廣告找綽號「小林」
    以上揭方法籌措現金，然伊只刷卡前三筆（即附表編號一至三），嗣後貨品及信
    用卡均被「小林」拿走，伊並未取得財物，後來之消費亦非伊所為云云。惟查：
    右揭事實業據證人即告訴人渣打銀行台北分行之職員蘇宗文於偵查中證述明確，
    並有渣打銀行「南山人壽認同卡」信用卡申請書影本一紙、渣打信用卡月結單五
    張、南山人壽保險公司八十九年三月二十七日（八九）南壽秘字第Ｏ四八號函附
    之要保書、送金單影本各三份附卷可稽，被告雖辯稱該信用卡嗣後為「小林」拿
    走，亦未拿到刷卡所得之物品云云，惟被告既與「小林」共同基於為自己不法之
    所有詐得信用卡及刷卡消費之物品，其間如何分配詐得之財物並無礙於詐欺罪之
    成立，又無法提出證據可供調查，是其所辯無法作為對被告有利之認定，本件事
    證已明，被告犯行洵堪認定。
二、核被告甲○○所為，係犯刑法第三百三十九條第一項之詐欺取財罪。其與「小林
    」有共同之犯意聯絡及行為分擔，為共同正犯。又其先後多次詐欺犯行，時間緊
    接，所犯為構成要件相同之罪，顯係基於概括之犯意反覆為之，為連續犯，應依
    刑法第五十六條之規定論以一罪並加重其刑。爰審酌被告犯罪之動機、目的、手
    段、所得之利益、被害人所受之損害等一切情狀，量處如主文所示之刑，以資懲
    儆。
據上論斷，應依刑事訴訟法第二百九十九條第一項前段，刑法第二十八條、第五十六
條、第三百三十九條第一項，罰金罰鍰提高標準條例第一條前段，判決如主文。
中    華    民    國      八十九      年      四      月      二十九    日
                                  臺灣臺南地方法院刑事第三庭
                                          法  官  高如宜
右正本證明與原本無異。
如不服本判決，應於判決送達後十日內向本院提出上訴狀( 應附繕本 )。
                                          書記官  劉岳文
中    華    民    國      八十九      年      四      月      二十九    日
附表
┌─┬──────┬──────┐
│  │日期（民國）│刷卡金額    │
│  │            │（新台幣）  │
├─┼──────┼──────┤
│一│八十五年九月│五萬三千一百│
│  │八日        │一十元      │
├─┼──────┼──────┤
│二│八十五年九月│四萬六千九百│
│  │十一日      │六十三元    │
├─┼──────┼──────┤
│三│八十五年九月│二萬二千四百│
│  │二十五日    │元          │
├─┼──────┼──────┤
│四│八十五年十二│四千九百元  │
│  │月十一日    │            │
├─┼──────┼──────┤
│五│八十五年十一│五千六百七十│
│  │月二十日    │元          │
├─┼──────┼──────┤
│六│八十五年十一│三千元      │
│  │月三日      │            │
├─┼──────┼──────┤
│七│八十五年十一│三千元      │
│  │月六日      │            │
├─┼──────┼──────┤
│八│八十六年一月│三千元      │
│  │七日        │            │
├─┼──────┼──────┤
│九│八十六年一月│三千元      │
│  │七日        │            │
└─┴──────┴──────┘
                   共計：十四萬五千零四十三元
附錄本案論罪科刑法條全文：
刑法第三百三十九條第一項
    意圖為自己或第三人不法之所有，以詐術使人將本人或第三人之物交付者，處五
    年以下有期徒刑、拘役或科或併科一千元以下罰金。


司法院資訊處製作；財團法人民間司法改革基金會備份。
